# 资产减值测试

提问人：yuzhilin 时间：2017-01-16 00:40:01
既然报废，为何不是直接转销，或者转入清理？预计其残料的可变现净值（减去拆除清理费用）多大？

回答人：chenyiwei
既然报废，为何不是直接转销，或者转入清理？预计其残料的可变现净值（减去拆除清理费用）多大？